【裁判字號】    95,親,8
【裁判日期】    951027
【裁判案由】    否認婚生子女
【裁判全文】
臺灣苗栗地方法院民事判決       95年度親字第8號
原      告  乙○○
                        6弄1.
訴訟代理人  黃怡律師
被      告  丙○○
兼      上
法定代理人  甲○○
上列當事人間否認婚生子女事件，本院於民國九十五年十月十三
日言詞辯論終結，判決如下：
    主    文
確認被告丙○○非被告甲○○自原告受胎所生之子女。
訴訟費用由被告負擔。
    事    實
壹、原告方面：
一、聲明：求為判決如主文所示。
二、陳述略以：原告與被告甲○○於民國（下同）八十六年十月
    十一日結婚，婚後夫妻感情初尚融洽，共同育有二位子女，
    嗣後雙方時常爭吵，被告自九十年十月起即拋家棄子，迄今
    與原告分居達五年之久，原告於九十五年五月五日為報稅而
    申請被告甲○○之戶籍謄本時，方知被告甲○○另育有一子
    即被告丙○○。因原告與被告甲○○已五年未同居生活，是
    被告甲○○於九十四年九月七日分娩產出之男嬰即被告丙○
    ○，並非被告甲○○自原告受胎所生之子女。為此，依民法
    第一千零六十三條第一項、第二項規定，訴請判決如主文所
    示等語。
三、證據：提出兩造之戶籍謄本為證，並聲請為親子血緣鑑定。
貳、被告方面：承認原告之主張為真正。
參、本院依聲請通知兩造至財團法人長庚紀念醫院林口醫學中心
    臨床病理科作親子血緣鑑定。
    理    由
一、原告主張其與被告甲○○於八十六年十月十一日結婚，婚後
    夫妻感情初尚融洽，共同育有二位子女，嗣後雙方時常爭吵
    ，被告自九十年十月起即拋家棄子，迄今與原告分居達五年
    之久，原告於九十五年五月五日為報稅而申請被告甲○○之
    戶籍謄本時，方知被告甲○○另育有一子即被告丙○○；因
    原告與被告甲○○已五年未同居生活，是被告甲○○於九十
    四年九月七日分娩產出之男嬰即被告丙○○，並非被告甲○
    ○自原告受胎所生之子女等語，業據被告甲○○到庭坦承屬
    實，復經原告提出與所述相符之兩造戶籍謄本為證。又本院
    依聲請通知兩造至財團法人長庚紀念醫院林口醫學中心臨床
    病理科作親子血緣鑑定，兩造於九十五年九月二十七日到該
    醫院受檢，鑑定結果明確排除原告乙○○與被告丙○○間之
    親子關係，即被告丙○○並非被告甲○○自原告受胎所生之
    子女，此有該醫院函覆之親子鑑定報告一份附卷可佐，經被
    告甲○○當庭表示該鑑定報告為真正，堪信原告之主張為真
    實。
三、按妻之受胎，係在婚姻關係存續中者，推定其所生子女為婚
    生子女；前項推定，如夫妻之一方能證明妻非自夫受胎者，
    得提起否認之訴；但應於知悉子女出生之日起，一年內為之
    ；民法第一千零六十三條定有明文。次按稱婚生子女者，謂
    由婚姻關係受胎而生之子女；從子女出生日回溯第一百八十
    一日起至第三百零二日止，為受胎期間；民法第一千零六十
    一條、第一千零六十二條第一項亦有明白規定。查被告丙○
    ○為被告甲○○於九十四年九月七日所生，其受胎期間仍屬
    於原告與被告甲○○婚姻關係存續中，揆諸前揭規定，雖推
    定為原告之婚生子女，惟原告於知悉子女出生之日起一年內
    ，即於九十五年五月二十六日起訴請求確認被告丙○○非被
    告甲○○自原告受胎所生之子女，顯未逾一年之法定除斥期
    間，復衡諸前揭說明，足以證明原告之主張為真實，為此，
    本件請求於法有據，應予准許，爰判決如主文所示。
四、結論：原告之訴為有理由，依民事訴訟法第七十八條，判決
    如主文。
中    華    民    國    95    年    10    月    27    日
                  家事庭法  官  李麗萍
正本係照原本作成
如對本判決上訴，須於判決送達後20日內向本院提出上訴狀
中    華    民    國    95    年    10    月    27    日
                        書記官  丁文宏


司法院資訊處製作；財團法人民間司法改革基金會備份。
